臺灣嘉義地方法院交通事件裁定　　　　96年度交聲字第35號
原處分機關　交通部公路總局嘉義區監理所嘉義市監理站
異　議　人　甲○
上列異議人因違反道路交通管理處罰條例案件，對於交通部公路
總局嘉義區監理所嘉義市監理站於96年1月31日所為之處分 (原
處分案號：嘉監裁字第裁76-L00000000號）聲明異議，本院裁定
如下：
    主  文
異議駁回。
    理  由
一、原處分意旨略以：受處分人即異議人騎乘車牌號碼BMN-608
    號重機車，於民國96年1月4日15時33分在嘉義縣民雄鄉福興
    村牛稠溪101號前，經警以酒測值超過標準值0.025mg/l而舉
    發，嗣經原處分機關以前開違規事實逕行裁決等情。
二、聲明異議意旨則以：異議人因車禍受有左肩關節脫臼及左額
    頭受撕裂傷，經榮民總醫院消毒及必要處置後即昏睡過去，
    然依嘉義榮民醫院函表示，抽血檢測受血中干擾因素有藥物
    、飲食、血中之乳酸及LDH值、皮膚消毒、酒精污染等因素
    ，本案酒測值於臨界值，未把干擾因素納入考量，原處分應
    予撤銷等情。
三、按汽車駕駛人飲用酒類或其他類似物後其吐氣所含酒精濃度
    超過每公升0.25毫克或血液中酒精濃度超過百分之0.05 以
    上者，不得駕車，道路交通安全規則第114條第2款定有明文
    。又汽車駕駛人，駕駛汽車經測試檢定有酒精濃度超過規定
    標準者，處新臺幣1萬5千元以上6萬元以下罰鍰，並當場移
    置保管其車輛及吊扣其駕駛執照1年，道路交通管理處罰條
    例第35條第1項第1款亦定有明文。經查，異議人異議人騎乘
    車牌號碼BMN-608號重機車，於96年1月4日15時33分在嘉義
    縣民雄鄉福興村牛稠溪101號前發生車禍，經送醫後採集血
    液檢驗，其血中酒精濃度之檢驗值為55mg/dl，此有嘉義榮
    民醫院生化報告單附卷可稽，而正常值應為50mg/dl，故異
    議人血中酒精濃度之檢驗值超過標準值5mg/dl，即超過百分
    之0.005，換算吐氣所含酒精濃度超過每公升0.025毫克，故
    原處分機關據以處分，依法自屬有據。異議人雖主張嘉義榮
    民醫院函表示抽血檢測受血中干擾之因素眾多，干擾血中酒
    精檢驗之因素有藥物、飲食、血中之乳酸及LDH值、皮膚消
    毒之酒精污染等因素，此固有行政院國軍退役役官兵輔導委
    員會嘉義榮民醫院96年1月25日嘉醫社字第0960000660號函
    可資依據。惟查首揭道路交通安全規則及道路交通管理處罰
    條例僅規定血液中酒精濃度超過百分之0.05以上者，不得駕
    車否則即予處罰，從條文內容觀察，只要抽血檢測值超過該
    項規定即應處罰，並無臨界值不得處罰之規定。其次，前揭
    規定僅規定經抽血檢驗後血液中酒精濃度超過百分之0.05以
    上即應處分，法條內容並未將干擾因素列入評量，因此依一
    般醫院正常檢驗流程，而得出檢驗結果之數值，即應得以作
    為參考標準而處分，否則如需考量干擾因素，勢將造成逾越
    法律規定及執行可能產生標準不一致之情形。何況本案前揭
    醫院僅列出可能之干擾因素，此種不確定之因素，尚難作為
    有利於異議人之認定。故原處分機關依法據以裁決，應予維
    持，異議人之異議尚屬無據，爰予駁回。
四、依道路交通案件處理辦法第19條，裁定如主文。
中　華　民　國　　96　　年　　3　　月　  5　　　　日
                            臺灣嘉義地方法院交通法庭
                                法　官 黃 義 成
右為正本，係照原本作成，證明與原本無異。
如不服本裁定，應於送達後5日內，向本院提出抗告狀。
中　華　民　國　　96　　年　　3　　月　  5　　　　日
                                書記官 侯 麗 茹
